Inventaris van het archief van het Ministerie van Binnenlandse Zaken: Directie Organisatie en Automatisering (DOA), 1960-1992
Nationaal Archief, Den Haag
Ministerie van Binnenlandse Zaken en Koninkrijksrelaties: Directie Organisatie en Automatisering (DOA)
BiZa / DOA
1960-1992
B6
70.70 meter; 2223 inventarisnummers.
Normale geschreven, getypte en gedrukte documenten.
Nationaal Archief, Den Haag
Ministerie van Binnenlandse Zaken / Directie Organisatie en Automatisering Rijksdienst (1960-1970)
Ministerie van Binnenlandse Zaken / Directie Overheidsorganisatie en -Automatisering (1970-1992)
Rijkscomputercentrum te Apeldoorn (1950-1990)
Computer Centrum Limburg te Heerlen (1974-1986)
Het archief bevat stukken van algemene aard, zoals agenda's van ingekomen en uitgaande stukken, en stukken betreffende bijzondere onderwerpen, zoals betreffende de organisatie en stafbesprekingen. Voorts zijn stukken opgenomen (meestal mbt automatisering) betreffende het beleid ten aanzien van de lucht- en ruimtevaart en onder welk ministerie dit beleid valt, de verantwoordelijkheid voor de kinderbescherming, de consequenties van de invoering Wet Chemische Afvalstoffen, onderzoek naar het functioneren van het Wetenschappelijke Corps, decentralisatiemogelijkheden van het Binnelands Bestuur, Nationaal Informatica Instituut, Molukse minderheden, Doelmatige Organisatie van de Rijksdienst (ADOR/ADR), privatisering van de PTT, Wet Centrale Personenadministratie, Pholas/Philips, automatisering van het kadaster, Rijks Computer Centrum (RCC), Werkgroep Onderzoek Openbare Informatievoorziening, RCC, enzovoort.
Archiefvorming
Geschiedenis van de archiefvormer
Het Ministerie van Binnenlandse Zaken heeft van oudsher een omvangrijk en veelzijdig takenpakket. Het beslaat terreinen uiteenlopend van de bestuurlijke inrichting van Nederland tot een loopbaanbeleid voor de politie, van de Grondwet tot rampenbestrijding, en van de kwaliteit van de rijksdienst tot de binnenlandse veiligheid. Die taken worden uitgevoerd in nauwe samenwerking met de gemeenten, de provincies en de andere ministeries.
In deze inventaris zijn de archiefbescheiden te vinden van de taakuitvoering van de Directie Overheidsorganisatie en Automatisering (DOA). De Directie Overheidsorganisatie en Automatisering werd ingesteld op 16 november 1970. Deze directie ontstond door een fusie van de Directie Organisatie en Automatisering Rijksdienst en de functie van raadadviseur voor de automatisering en kreeg als taak het voorbereiden en uitvoeren van het beleid inzake doelmatigheidsbevordering, organisatie en automatisering bij de overheid. Het werkterrein van de Directie Overheidsorganisatie en Automatisering omvatte voornamelijk de interdepartementale organisatie- en automatiseringsprojecten, het voeren van het secretariaat van en lidmaatschap in commissies en de opleidings- en voorlichtingsactiviteiten voor medewerkers bij de rijksdienst.
De directie bestond in de 70er jaren uit de beleidsafdeling Organisatie, de afdeling Automatische Informatiesystemen, de afdeling Ontwikkeling, Voorlichting en Opleiding en de ondersteunende afdeling Algemene Zaken.
Met ingang van 1 januari 1980 vond er een organisatiewijziging plaats. Er kwam een beleidsafdeling Coördinatie Documentaire Informatieverzorging bij, het Rijk Computer Centrum (RCC) te Apeldoorn en het Computer Centrum Limburg (CCL) te Heerlen werden onder de directie geplaatst en vanaf 1981 de Centrale Archief Selectiedienst te Winschoten.
Met ingang van 15 december 1986 werd de Directie Overheidsorganisatie en Automatisering opgeheven.
Geschiedenis van het archiefbeheer
De verwerving van het archief
Overbrenging van een overheidsarchief
Inhoud en structuur van het archief
01.01.02; 2.04
Selectie en vernietiging
Voor de selectie werd gebruik gemaakt van:
De 'selectielijst voor de neerslag van de handelingen van de Minister van Binnenlandse Zaken en Koninkrijksrelaties en de onder hem ressorterende actoren op het beleidsterrein Organisatie van de Rijksoverheid over de periode 1945 - 1999', gepubliceerd in de Staatscourant van 16 december 2005, nr. 245.
De 'selectielijst voor de neerslag van de handelingen van de Minister van Binnenlandse Zaken en Koninkrijksrelaties en de onder hem ressorterende actoren op het beleidsterrein Overheidsinformatievoorziening over de periode 1945 - 1999', gepubliceerd in de Staatscourant van 20 oktober 2003, nr. 202.
De 'selectielijst voor de neerslag van de handelingen van de Minister van Binnenlandse Zaken en Koninkrijksrelaties, tevens als vakminister, en de onder hem ressorterende actoren op het deelbeleidsterrein arbeidsverhoudingen bij de overheid over de periode 1945 - 1995 (1997)', gepubliceerd in de Staatscourant van 16 oktober 2001, nr. 200, geactualiseerd door publicatie in de Staatscourant van 20 november 2007, nr. 225.
De 'selectielijst voor de neerslag van de handelingen van de Minister van Binnenlandse Zaken en Koninkrijksrelaties en de onder hem ressorterende actoren op het deelbeleidsterrein van personeelszaken, t.w. het personeelsdossier', gepubliceerd in de Staatscourant van 20 november 2007, nr. 225.
De 'selectielijst voor de neerslag van de handelingen van de Minister van Binnenlandse Zaken en Koninkrijksrelaties en de onder hem ressorterende actoren op het beleidsterrein Bevolkingsadministratie en reisdocumenten over de periode vanaf 1945', gepubliceerd in de Staatscourant van 5 april 2007, nr. 68.
De 'selectielijst voor de neerslag van de handelingen van de Minister van Binnenlandse Zaken en Koninkrijksrelaties en de onder hem ressorterende actoren op het beleidsterrein Rijksbegroting over de periode 1945 - 2000', gepubliceerd in de Staatscourant van 30 juli 1998, nr. 142, geactualiseerd door publicatie in de Staatscourant van 31 maart 2005, nr. 62.
Bij aanvang bestond het archief uit 102 meter. Na bewerking hiervan is in totaal 68 meter voor bewaring overgebleven. De archiefstukken welke voor bewaring in aanmerking kwamen zijn overgedragen aan het Nationaal Archief. De archiefstukken die voor vernietiging in aanmerking kwamen, zijn na verkregen toestemming van het Ministerie van Binnenlandse Zaken, afgevoerd door Van Gansewinkel Nederland BV en daar op de gebruikelijke wijze vernietigd.
Aanwijzingen voor de gebruiker
Openbaarheidsbeperkingen
Volledig openbaar.
Materiële beperkingen
Aanvraaginstructie
Openbare archiefstukken kunnen online worden aangevraagd en gereserveerd. U kunt dit ook via de terminals in de studiezaal van het Nationaal Archief doen. Om te kunnen reserveren dient u de volgende stappen te volgen:
U maakt een profiel aan op www.gahetna.nl, en logt vervolgens in
Via de archiefinventaris (alleen de beschrijvingen met rode nummers) selecteert u het gewenste archiefstuk door op de knop 'Reserveren' te klikken
In het volgende scherm geeft u aan op welke dag u het archiefstuk wilt inzien
Indien u zich bevindt in de studiezaal en een tafelnummer heeft ontvangen kunt u dit nummer vermelden. Als u geen tafelnummer heeft kunt u tafelnummer 777 laten staan
Vervolgens bevestigt u uw reservering door deze te versturen.
Verwant materiaal
Beschikbaarheid van kopieën
Beschrijving van de series en archiefbestanddelen
- Stukken van algemene aard, 1.
  - Dossierinventaris Directie Organisatie en Automatisering Rijksdienst., 1960-1986; 1
  - Dossierinventaris Directie Overheidsorganisatie & -Automatisering., 1970-1986; 2
  - Dossierinventaris Directoraat-Generaal voor Overheidspersoneelsbeleid, Directie Overheidsorganisatie en -Automatisering., 1977-1992; 3
  - Dossierinventaris Directie Overheidsorganisatie en -Automatisering., 1982-1988; 4
  - Agenda's van ingekomen en uitgaande stukken., 1970-1984; 5-49; 45 delen
    vanaf 1973 fiche-doorschrijfsysteem.
    - nummers 0001 - 0786, 1970, 5
    - nummers 0001 - 0300, 1971, 6
    - nummers 0301 - 0596, 1971, 7
    - nummers 0597 - 0892, 1971, 8
    - nummers 0893 - 1189, 1971, 9
    - nummers 1190 - 1486, 1971, 10
    - nummers 1487 - 1612, 1971, 11
    - trefwoordenboek voor de nummers 0787 - 1094, 1971, 12
    - nummers 0001 - 0388, 1972, 13
    - nummers 0389 - 0804, 1972, 14
    - nummers 0805 - 1201, 1972, 15
    - nummers 1202 - 1604, 1972, 16
    - nummers 1605 - 2008, 1972, 17
    - nummers 2009 - 2400, 1972, 18
    - nummers 2401 - 2797, 1972, 19
    - nummers 2798 - 4109, 1972, 20
    - nummers 4110 - 4565, 1972, 21
    - nummers 0001 - 2000, 1973, 22
    - nummers 2001 - 3606, 1973, 23
    - nummers 3611 - 5500, 1974, 24
    - nummers 5501 - 7695, 1974, 25
    - nummers 0001 - 1750, 1975, 26
    - nummers 1751 - 3514, 1975, 27
    - trefwoordenboek voor de nummers 0001 - 3446, 1975, 28
    - nummers 0001 - 2000, 1976, 29
    - nummers 2001 - 4001, 1976, 30
    - trefwoordenboek voor de nummers 0001 - 3881, 1976, 31
    - nummers 0001 - 2000, 1977, 32
    - nummers 2001 - 4092, 1977, 33
    - trefwoordenboek voor de nummers 0001-3937, 1977, 34
    - nummers 0001 - 1500, 1978, 35
    - nummers 1501 - 3649, 1978, 36
    - trefwoordenboek voor de nummers 0001 - 4675, 1978 - 1979., 37
    - nummers 0001 - 2000, 1979, 38
    - nummers 2001 - 4437, 1979, 39
    - nummers 0001 - 2000, 1980, 40
    - nummers 2001 - 4682, 1980, 41
    - nummers 0001 - 2000, 1981, 42
    - nummers 2001 - 3913, 1981, 43
    - nummers 0001 - 2000, 1982, 44
    - nummers 2001 - 4507, 1982, 45
    - nummers 0001 - 2999, 1983, 46
    - nummers 3000 - 5028, 1983, 47
    - nummers 0001 - 2000, 1984, 48
    - nummers 2001 - 3469, 1984, 49
- Stukken betreffende bijzondere onderwerpen, 2.
  - Organisatie en personeel, 2.1
    - Stukken betreffende het opstellen van de septemberconferentie met betrekking tot de organisatorische plaats en functie van de Directie Organisatie en Efficiency en de daarin te verwachten ontwikkelingen., 1970; 50; pak
    - Stukken betreffende de beschikkingen van de minister van Binnenlandse Zaken inzake de instelling en organisatie van de Directie Overheidsorganisatie en Automatisering., 1970-1980; 51
    - Stukken betreffende het adviseren inzake het beleidsterrein voor de nieuwe minister van Binnenlandse Zaken inzake overheidsorganisatie en -automatisering., 1971-1973; 52
    - Stukken betreffende het opstellen van de organisatie, taken en doelen van de Directie Overheidsorganisatie en Automatisering., 1971-1974; 53
    - Stukken betreffende opgestelde interne circulaires inzake de organisatie van de Directie Overheidsorganisatie en Automatisering., 1971-1974; 54
    - Stukken betreffende het regelen van de tekenbevoegdheid bij de Directie Overheidsorganisatie en Automatisering en de plaatsvervanging van de secretaris-generaal bij het Ministerie van Binnenlandse Zaken., 1971-1978; 55
    - Stukken betreffende het opgestelde document 'Proeve van een Reorganisatie van de Rijksdienst'., 1972; 56
    - Stukken betreffende de Afdeling Organisatie., 1972-1983; 57-62; 5 pakken en 1 omslag
      - Verslagen van de werkzaamheden. 1972-1978, 57-58
        - 1972-1975, 57
        - 1976-1978, 58; omslag
      - Taken, structuur en formatie. 1972-1983, 59-60
        - 1972-1973, 59
        - 1981-1983, 60
      - Vergaderingen. 1973-1976, 61-62
        - 1973-1974, 61
        - 1975-1976, 62
    - Stukken betreffende het opstellen van nieuwe richtlijnen voor het verstrekken van informatie over dienstonderdelen en functies van de Directie Overheidsorganisatie en Automatisering., 1973; 63
    - Stukken betreffende het vaststellen van richtlijnen voor de introductie van nieuw personeel bij de Directie Overheidsorganisatie en Automatisering., 1973; 64
    - Stukken betreffende het voeren van overleg over de ontwikkeling en de coördinatie van automatiseringsactiviteiten binnen de Directie Overheidsorganisatie en Automatisering., 1973; 65
    - Stukken betreffende opleiding en deskundigheidsbevordering van het personeel., 1973-1984; 66-70; 5 omslagen
      - Totstandkoming van het Programma Deskundigheidsontwikkeling Organisatiemedewerkers Rijksdienst met medewerking van adviesbureau Bosboom en Hegener, 1973 - 1977, 66
      - Contracteren van adviesbureau De Galen & Voigt als docent en begeleider voor de opleidingen die voor de medewerkers worden verzorgd, 1974, 67
      - Onderzoek van adviesbureau Bosboom en Hegener naar de behoeften van het personeel aan opleidingsmogelijkheden ten behoeve van het POR, 1975 - 1976, 68
      - Circulaires van de Afdeling Ontwikkeling, Voorlichting en Opleiding met betrekking tot deelname van personeelsleden aan leerprojecten naast het POR, 1978, 69
      - Overleg tussen de afdelingshoofden inzake het opleidingsbeleid van het personeel, 1984, 70
    - Stukken betreffende stafbesprekingen., 1973-1986; 71-91; 21 pakken
      - 1973-1974, 71
      - 1975-1976, 72
      - 1977, 73
      - 1978, 74
      - 1979, 75
      - 1980, 76
      - 1981, 77
      - 1982 jan. - mei, 78
      - 1982 juni - dec., 79
      - 1983 jan. - mei, 80
      - 1983 juni - dec., 81
      - 1984 jan. - mei, 82
      - 1984 juni - dec., 83
      - 1985 jan. - mei, 84
      - 1985 juni - sep., 85
      - 1985 okt., 86
      - 1985 nov. - dec., 87
      - 1986 jan. - feb., 88
      - 1986 mrt. - mei, 89
      - 1986 juni - sep., 90
      - 1986 okt. - dec., 91
    - Stukken betreffende verslagen van de Werkgroep Indeling Overheidstaken inzake het vaststellen van criteria voor het komen tot een systematische indeling van de overheidstaken., 1974; 92
    - Stukken betreffende het opzetten van een doelstellingenstructuur voor de Directie Overheidsorganisatie en Automatisering., 1974-1977; 93
    - Stukken betreffende de huisvesting in het nieuwbouwcomplex aan de Schedeldoekshaven te Den Haag., 1975-1978; 94-101; 3 pakken en 5 omslagen
      - Instelling, verslagen van vergaderingen en mededelingen van de Werkgroep Verhuizing. 1976-1977, 94-95
        - 1976, 94
        - 1977, 95; pak
      - Ruimte-indeling, 1975, 96
      - Inrichting en het (centrale) beheer van de archieven, 1976, 97
      - Tekeningen van de etages. 1976, 98-99
        Niet nader onder te verdelen.
        - 1976, 98; pak
        - 1976, 99; pak
      - Voorbereiding van de verhuizing en de huisvesting van de Afdelingen Ontwikkeling, Voorlichting en Opleiding en het Rijksopleidingscentrum in betreffend complex, 1977, 100
      - Eisen met betrekking tot de inrichting van de cursuszalen van de Afdeling Ontwikkeling, Voorlichting en Opleiding en het Rijksopleidingencentrum, 1978, 101
    - Stukken betreffende het voeren van overleg inzake de bij- en vaststelling van meerjarenafspraken en -ramingen voor de rijksbegroting., 1975-1978; 102; pak
    - Stukken betreffende de opvolging van de directeur-generaal van de Directie Overheidsorganisatie en Automatisering en de organisatorische verhouding tussen de DOA en het Directoraat-Generaal voor Overheidspersoneelbeleid., 1977; 103
    - Stukken betreffende de interne organisatie- en bedrijfsvoering., 1977-1986; 104-117; 12 pakken en 2 omslagen
      - 1977, 104; omslag
      - 1978, 105
      - 1979, 106; omslag
      - 1981, 107
      - 1982 jan. - juni, 108
      - 1982 juli - sep., 109
      - 1982 okt. - dec., 110
      - 1983 jan. - juli, 111
      - 1983 aug. - dec., 112
      - 1984 jan. - mei, 113
      - 1984 jun i- dec., 114
      - 1985, 115
      - 1986 jan. - mei, 116
      - 1986 juni - dec., 117
    - Stukken betreffende de Stuurgroep Reorganisatie., 1980-1981; 118-119; 1 pak en 1 omslag
      - Instelling en werkzaamheden van de Stuurgroep, 1980 - 1981, 118; pak
      - Instelling en werkzaamheden van de Werkgroep Middelenbeheersing van de Stuurgroep, 1980, 119
    - Stukken betreffende de introductie van nieuwe bewindslieden bij het Ministerie van Binnenlandse Zaken en de inventarisatie van de organisatiestructuur van de Directie Overheidsorganisatie en Automatisering., 1981-1982; 120-121; 2 pakken
      - 1981, 120
      - 1982, 121
    - Stukken betreffende de taken, structuur, formatie en (re)organisatie van de Afdeling Coördinatie Documentaire Informatieverzorging van de Directie Overheidsorganisatie en Automatisering., 1982-1986; 122-124; 1 pak en 2 omslagen
      - 1982-1984, 122
      - 1985, 123
      - 1986, 124; pak
    - Stukken betreffende de planning en tijdsbesteding van diverse afdelingen van de Directie Overheidsorganisatie en Automatisering., 1984-1985; 125
    - Stukken betreffende het voeren van correspondentie rondom het uitgevoerde onderzoek van de Rijksgebouwendienst naar de huisvesting van de Directie Overheidsorganisatie en Automatisering., 1984-1985; 126
    - Stukken betreffende de opgestelde koers en het beleid voor de toekomst van de Directie Overheidsorganisatie en Automatisering., 1985; 127
    - Stukken betreffende het vaststellen van voorschriften met betrekking tot de werving, selectie en aanstelling van nieuw personeel., 1985; 128
    - Stukken betreffende de reorganisatie van de Directie Overheidsorganisatie en Automatisering., 1986; 129-131; 3 pakken
      - 1986 apr. - sep., 129
      - 1986 okt., 130
      - 1986 nov. - dec., 131
    - Stukken betreffende de samenwerkingsrelatie met de Departementale Organisatieafdeling., 132
  - Taak, 2.2
    - Algemeen, 2.2.0
      - Stukken betreffende de beantwoording van kamervragen., 1971-1986; 133-139; 7 omslagen
        - 1971-1973, 133
        - 1974, 134
        - 1975-1976, 135
        - 1977, 136
        - 1978-1979, 137
        - 1981-1983, 138
        - 1984-1986, 139
      - Stukken betreffende het voeren van overleg met de staatssecretaris van het Ministerie van Binnenlandse Zaken., 1985-1986; 140-142; 3 pakken
        - 1985, 140
        - 1986 jan. - apr., 141
        - 1986 mei - sep., 142
    - Organisatie en doelmatigheidsbevordering, 2.2.1
      - Algemeen, 2.2.1.1
        - Vergaderstukken van de Adviseur voor Vraagstukken inzake de Organisatie van de Rijksdienst., 1955-1970; 143-158; 16 omslagen
          - 1955, 143
          - 1956, 144
          - 1957, 145
          - 1958, 146
          - 1959, 147
          - 1960, 148
          - 1961, 149
          - 1962, 150
          - 1963, 151
          - 1964, 152
          - 1965, 153
          - 1966, 154
          - 1967, 155
          - 1968, 156
          - 1969, 157
          - 1970, 158
        - Stukken betreffende het onderzoeken en adviseren inzake de doelmatigheid en efficiency binnen de rijksdienst., 1957-1959; 159
        - Stukken betreffende het opstellen van efficiencymaatregelen en de Memorie van Toelichting op rijksbegrotingen., 1957-1971; 160
        - Stukken betreffende het analyseren van de organisatie van de rijksdienst., 1965-1970; 161
        - Stukken betreffende het onderzoeken van de doelmatigheid van het onderhoud van rijksgebouwen., 1971; 162
        - Stukken betreffende het vaststellen van de taakstelling van de departementale organisatieafdelingen., 1971; 163
        - Stukken betreffende het voeren van correspondentie met het Rijks Bestuursstudie Centrum inzake de efficiënte uitvoerbaarheid en kostenaspecten van wetsontwerpen., 1971; 164
        - Stukken betreffende het voeren van overleg inzake de oprichting van de interim-stichting Juridische Informatica., 1971; 165
        - Stukken betreffende het bieden van ondersteuning bij de totstandkoming van een programma van eisen voor ministeries en rijksdiensten die een verzoek tot nieuwbouw indienen bij de Rijksgebouwendienst., 1971-1974; 166
        - Stukken betreffende de invoering van onderraden en de werkwijze van de Ministerraad en de onderraden., 1971-1975; 167; pak
        - Stukken betreffende het beleid ten aanzien van de lucht- en ruimtevaart en het uitvoeren van een onderzoek om te bepalen onder welk ministerie dit beleid valt., 1971-1975; 168-171; 2 pakken en 2 omslagen
          - 1971, 168; pak
          - 1972, 169
          - 1973, 170; pak
          - 1974-1975, 171
        - Stukken betreffende verslagen van de vergaderingen met de hoofden van de departementale Organisatie en Efficiency-afdelingen., 1971-1985; 172-189; 15 pakken en 3 omslagen
          - 1971, 172
          - 1972, 173
          - 1973, 174
          - 1974, 175
          - 1975, 176; omslag
          - 1976, 177
          - 1977, 178
          - 1978, 179; omslag
          - 1979, 180; omslag
          - 1980 jan. - juli, 181
          - 1980 juli - dec., 182
          - 1981, 183
          - 1982, 184
          - 1983, 185
          - 1984 jan. - juli, 186
          - 1984 aug. - dec., 187
          - 1985 jan. - juli, 188
          - 1985 aug. - dec., 189
        - Stukken betreffende de herwaardering van overheidstaken- en uitgaven en de inschakeling van externe adviesbureaus voor de herwaardering van de overheidsuitgaven., 1972; 190
        - Stukken betreffende het opstellen van de taakverdelingen tussen ministers, die belast zijn met ontwikkelingssamenwerking., 1972; 191
        - Stukken betreffende het opstellen van een onderzoek inzake de taak en functie van vormingsleiders bij vormingsinstituten voor jongeren en bij de formatie van pedagogisch en ander personeel., 1972; 192
        - Verslagen betreffende vergaderingen met medewerkers van de Afdeling Beleidsondersteuning van de Hoofdafdeling Bestuurlijke Informatie en Financiële Aangelegenheden van het Directoraat-Generaal van de Arbeidsvoorziening., 1972; 193
        - Stukken betreffende de vaststelling van een procedure voor de aanpak van samenwerking bij de behandeling van interdepartementale vraagstukken., 1972-1973; 194; pak
        - Stukken betreffende de samenwerking en integratie van het Nederlandse Instituut voor Audiovisuele Media en de Stichting Nederlandse Onderwijs Televisie., 1972-1975; 195; pak
        - Stukken betreffende het adviseren inzake de invoering van een nummersysteem voor niet-natuurlijke personen in het kader van de vastgoedregistratie., 1972-1976; 196-199; 3 pakken en 1 omslag
          - 1972-1975, 196; omslag
          - 1973, 197
          - 1974, 198
          - 1975-1976, 199
        - Stukken betreffende het doen van een onderzoek naar de organisatie van de verantwoordelijkheid voor de kinderbescherming., 1972-1980; 200-202; 1 pak en 2 omslagen
          - 1972-1974, 200; pak
          - 1975-1976, 201
          - 1977-1980, 202
        - Stukken betreffende de standaardisering van de adressering van de voor externe verzending in aanmerking komende overheidsstukken en de uitvoering van een onderzoek naar de poststromen bij de rijksoverheid., 1972-1984; 203-206; 4 omslagen
          - 1972-1973, 203
          - 1974, 204
          - 1975-1976, 205
          - 1984, 206
        - Stukken betreffende het opstellen van een voorstel tot samenwerking met de Rijkskantoormachinecentrale en het Rijksinkoopbureau., 1972-1984; 207-215; 4 pakken en 5 omslagen
          niet nader onder te verdelen.
          - 1972, 207; pak
          - 1973-1975, 208; pak
          - 1976, 209; pak
          - 1977 jan. - apr., 210; pak
          - 1977 mei - sep., 211
          - 1978-1981, 212
          - 1982, 213
          - 1983, 214
          - 1984, 215
        - Stukken betreffende de reactie op het onderzoek van TNO naar de coördinatie van het hydrologisch onderzoek., 1973; 216
        - Stukken betreffende het onderzoeken van de reorganisatie van de Rijksmunt., 1973; 217
        - Vergaderstukken met betrekking tot het opzetten van een planmatige aanpak voor het organisatiebeleid van de rijksoverheid., 1973; 218
        - Stukken betreffende het doen van een onderzoek naar en overleg over de consequenties van de invoering van de Wet Chemische Afvalstoffen., 1973-1974; 219; pak
        - Stukken betreffende het overleg over de organisatie van het Directoraat-Generaal van de Arbeidsvoorziening., 1973-1974; 220
        - Stukken betreffende de instelling van een organisatieonderzoek bij de Eerste Kamer en het daaruit voortvloeiende organisatie-advies., 1973-1975; 221; pak
        - Stukken betreffende het adviseren inzake de instelling en taakafbakening van de Directie Bouwnijverheid., 1973-1976; 222; pak